【裁判字號】    99,監,341
【裁判日期】    990927
【裁判案由】    許可監護人行為
【裁判全文】
臺灣臺中地方法院民事裁定               99年度監字第341號
聲  請  人  丙○○
            乙○○
相  對  人  甲○○○
法定代理人  丙○○
上列當事人間聲請許可監護人行為事件，本院裁定如下：
  主  文
准相對人所繼承被繼承人陳英聰之遺產不動產部分，依如附件所
示遺產分割協議書分割。
聲請程序費用由相對人負擔。
  理  由
一、按監護人對於受監護人之財產，非為受監護人之利益，不得
    使用、代為或同意處分。監護人為下列行為，非經法院許可
    ，不生效力：一、代理受監護人購置或處分不動產。二、代
    理受監護人，就供其居住之建築物或其基地出租、供他人使
    用或終止租賃。監護人不得以受監護人之財產為投資。但購
    買公債、國庫券、中央銀行儲蓄券、金融債券、可轉讓定期
    存單、金融機構承兌匯票或保證商業本票，不在此限，民法
    第一千一百零一條定有明文。該條規定，依民法第一千一百
    十三條規定，準用於成年人之監護。
二、聲請意旨略以：相對人為聲請人丙○○之母，因故不能為意
    思表示或受意思表示，亦不能辨識其意思表示之效果，於民
    國九十九年六月二十八日，經鈞院以九十九年度監宣字第一
    九五號宣告為受監護人，聲請人丙○○被選定為相對人之監
    護人確定。而相對人之配偶即被繼承人陳英聰於九十九年四
    月十六日死亡，聲請人丙○○與相對人同為繼承人，爰聲請
    鈞院以九十九年度聲字第三四九號選任聲請人乙○○為相對
    人之特別代理人，與其他繼承人協議分割被繼承人陳英聰之
    遺產（分割方式如附件所示）。因繼承人已協議如附件之遺
    產分割書所示分割遺產，且該協議有關不動產部分並無不利
    於相對人。為此，爰依民法第一千一百十三條、第一千一百
    零一條規定，聲請准相對人所繼承被繼承人陳英聰之遺產不
    動產部分，依如附件所示之遺產分割協議書分割等語。
三、經查：(一)聲請人主張：相對人為聲請人丙○○之母，因故不
    能為意思表示或受意思表示，亦不能辨識其意思表示之效果
    ，於九十九年六月二十八日，經本院以九十九年度監宣字第
    一九五號宣告為受監護人，聲請人丙○○被選定為相對人之
    監護人確定。因聲請人丙○○與相對人同為繼承人，復由本
    院選任聲請人乙○○為相對人遺產分割之特別代理人確定等
    情，業據其提出戶籍謄本、本院九十九年度監宣字第一九五
    號民事裁定為證，並有本院九十九年度家聲字第三四九號民
    事裁定在卷可參，此部分自堪信為真實。(二)聲請人復主張：
    相對人之配偶即被繼承人陳英聰已死亡，相對人已與其他繼
    承人協議分割（分割方式如附件所示），且該協議有關不動
    產部分，並無不利於相對人等事實，業據其提出遺產分割協
    議書、財政部臺灣省中區國稅局遺產稅免稅證明書、土地登
    記第二類謄本等為證。本院審核該遺產分割協議書關於不動
    產部分之分割方式非不利於相對人，尚符合相對人之利益，
    是本件聲請為有理由，應予准許。
四、依非訟事件法第二十一條第二項，民事訴訟法第九十五條、
    第七十八條裁定如主文。
中    華    民    國    99    年     9    月    27    日
                  家事法庭    法  官  唐敏寶
正本係照原本作成。
如不服本裁定應於送達後十日內向本院提出抗告狀，並繳納抗告
費新臺幣壹仟元。
中    華    民    國    99    年     9    月    27    日
                              書記官  丁文宏

司法院資訊處製作；財團法人民間司法改革基金會備份。
